# 请教陈版主，合并报表问题

提问人：13381171726 时间：2022-04-09 23:20:03
A公司 2019 年 4 月 1 日购买非同一控制的子公司B,A公司年初资产 200 万、负债 150 万、所有者权益 50 万，,A公司 4 月 1 日资产 200 万、负债 100 万、所有者权益 100 万；B公司年初资产 100 万、负债、 50 万、所有者权益 50 万，B公司 4 月 1 日资产 100 万、负债 70 万、所有者权益 30 万。
请教陈版主：
1 、 2019 年末A公司编制合并报表，合并报表期初数是 1 月 1 日本公司的资产 200 万、负债 150 万、所有者权益 50 万，还是需要加上B公司 1 月 1 日的年初资产 100 万、负债、 50 万、所有者权益 50万？
2 、或者是分段列示，A公司 2019 年末编制的合并报表只是按 4 月 1 日的A+B合计数抵消后作为期初数？1-3月按单个报表单独列示？
先谢谢陈版主

回答人：chenyiwei
既然是非同一控制下企业合并，则合并当年的合并报表年初数不含被合并方数据。当年的合并报表年初数就是A公司原有的合并报表年初数。

提问人：13381171726 时间：2022-04-12 12:50:28
谢谢陈版主，那如果A公司在购买B之前只是单一公司无纳入合并范围的子公司，购买B当年年末编制的合并报表期初数是不是只填A个别报表金额呢？我的理解不知道对不对，还得麻烦陈版主，没做过第一年合并报表，请多指导

回答人：chenyiwei
理论上合并报表不应有年初数（年初不存在合并主体）。但实务中通常按母公司个别报表年初数填列为合并资产负债表年初数。